臺灣高等法院臺中分院刑事裁定　　　　　 96年度抗字第569號
抗　告　人
即　被　告　甲○○
　　　　　　乙○○
上列抗告人等因聲請羈押案件，不服臺灣臺中地方法院中華民國
96年7月5日羈押裁定（96年度聲羈字第1055號），提起抗告，本
院裁定如下：
    主  文
抗告駁回。
    理  由
一、抗告意旨略以：
  (一)抗告人甲○○抗告意旨略以：(1)檢方認為本人是主嫌犯之女
    友，可能或應該知道一些事情。然本人絕非其女友，主嫌只
    是我的客人，所以有關主嫌的行事、友人，我一概不知。(2)
    檢方出示告訴人說我與他喝1杯酒後，他即暈眩、不適，但
    我上班時，均於客人與小姐熱絡間才入內敬酒，杯子是公司
    少爺準備的，酒的公杯是小姐倒好的，我坐客人的正對或斜
    對方，中間有120公分寬的桌面，如何在倒酒時有何舉止令
    其暈眩、不適？(3)本人為單親媽媽，育有1女，今年8歲，請
    准予撤銷羈押禁見，准予交保，以便為其辦理入學事宜云云
    。
  (二)抗告人乙○○抗告意旨略以：(1)本人依原審法院之押票記載
    係觸犯刑法第339條第1項之詐欺罪，該條法定刑為5年以下
    有期徒刑，非屬刑事訴訟法第101條第1項第3款重罪之要件
    。另查，原審法院係以本人有刑事訴訟法第101條第1項第2
    款之事由，而予以收押禁見，然其理由為尚有同案被告未到
    案，該名被告亦經本人於警方詢問時清楚指認，警方未能將
    其他共犯逮捕到案，實不應將警方辦事能力不佳而未能將其
    逮捕到案之責任，歸屬本人承擔。(2)本人欠缺羈押之必要要
    件，以具保責付或限制住居等干預權力較為輕微之手段，即
    可達保全之目的，原裁定顯與比例原則有違，被告欠缺羈押
    羈押必要之事實至為顯然，請撤銷原裁定，以維本人權益云
    云。
二、按羈押被告之目的，其本質在於確保訴訟程序得以順利進行
    、或為確保證據之存在與真實、或為確保嗣後刑罰之執行，
    而對被告所實施剝奪其人身自由之強制處分，而被告有無羈
    押之必要，法院僅須審查被告犯罪嫌疑是否重大、有無羈押
    原因、以及有無賴羈押以保全偵審或執行之必要，由法院就
    具體個案情節予以斟酌決定，如就客觀情事觀察，法院許可
    羈押之裁定或延長羈押之裁定，在目的與手段間之衡量並無
    明顯違反比例原則情形，即無違法或不當可言，且關於羈押
    原因之判斷，尚不適用訴訟上之嚴格證明原則。又被告經法
    官訊問後，認為犯罪嫌疑重大，而「有事實足認為有湮滅、
    偽造、變造證據或勾串共犯或證人之虞」情形，非予羈押，
    顯難進行追訴、審判或執行者，得羈押之；法院認管束羈押
    之被告為接見、通信及受授物件，有足致其脫逃或湮滅、偽
    造、變造證據或勾串共犯或證人之虞者，得依檢察官之聲請
    或依職權命禁止或扣押之；刑事訴訟法第101條第1項第2款
    、第105條第3項前段分別定有明文。
三、經查，本件抗告人即被告甲○○、乙○○等與共同被告許見
    文等31人組成詐欺集團，由共同被告許見文為意圖牟取非法
    利益，以「迷藥誘害、設局詐賭」手法，被告許見文召集共
    同被告乙○○等人尋找有錢之被害人藉詞邀約至臺中縣市酒
    店飲酒作樂，並由勾結任職酒店之被告甲○○等人，由陪酒
    小姐坐檯之際，由共同被告林長卿等人提供不明之藥物，於
    席間趁機摻入礦泉水中，再由陪酒小姐或其他同夥共犯倒給
    被害人飲用，利用被害人飲用後藥效發作神智恍惚之際，復
    將被害人帶至渠等預先安排好之賭場聚賭，利用預先準備之
    詐賭工具由共同被告林進財等人進行詐賭輸贏，倘被害人賭
    輸無力付現，共同被告許見文即運用共同被告林嘉輝等人輪
    番要求被害人簽署鉅額本票抵押或暴力脅迫討債等事實，業
    經原審法院詳核偵查卷內所附被告及相關證人筆錄、長期監
    聽譯文屬實，被告甲○○矢口否認犯行；被告乙○○於原審
    法院訊問時僅坦承帶「林董」喝酒之事實。被告等人共組集
    團，誘使各被害人於酒席中飲下不明藥物，再設局詐賭，並
    趁機強要被害人簽署鉅額本票抵押或暴力脅迫討債，因而從
    中獲取不法利得，使各被害人受有損害，顯然涉犯刑法第
    339條第1項之詐欺取財等罪，除到案之被告外，仍有共犯鍾
    駿雄、黃安助、廖述建、江浩丞、鄭江山、綽號「紅中」、
    「阿華」等年籍不詳之人在逃，其等與本案被告共同參與犯
    罪之情形、如何分工、如何取得及分配詐得之利益等均有待
    釐清，另有被害人黃程凱、某飛行員、「阿貴」、林世雄（
    林董）、謝志銘、李志榮、楊長銓等尚待追查之被害人迄未
    到案供述，故原審認有事實足認為有湮滅、偽造、變造證據
    或勾串共犯或證人之虞，非予羈押難以進行追訴、審判，而
    均有羈押並予禁止接見、通信之必要，聲請人之聲請，核屬
    有據，應予准許，本院經核並無違誤。抗告人甲○○以其並
    非主嫌之女友，並無機會下藥，尚有1女待其辦理入學手續
    云云；抗告人乙○○以其所犯非屬刑事訴訟法第101條第1項
    第3款之重罪，同案被告未能逮捕到案之責任應由警方承擔
    ，欠缺羈押之必要性為由，應撤銷羈押及禁見之裁定，而聲
    請具保停止羈押云云。惟查，本案之犯罪事實既尚有待查證
    ，則本案自有具體客觀事實足認抗告人等有勾串共犯及證人
    之虞，而有羈押之必要，原審因而准檢察官羈押之聲請，依
    刑事訴訟法第101條第1項第2款、第105條第3項前段規定，
    裁定自96年7月5日起羈押，並禁止接見、通信，經核並無違
    誤。至於被告甲○○是否為主嫌之女友、是否有家務事尚待
    處理、被告乙○○所犯是否屬於刑事訴訟法第101條第1項第
    3款之重罪，與本案羈押之要件無關，衡情自非原審為羈押
    裁定時所應審認之法定要件，原審准檢察官羈押之聲請，而
    裁定羈押被告等人，自無違法之處。抗告人等執前開抗告理
    由抗告，指摘原裁定不當，請求撤銷原裁定並准予具保停止
    羈押云云，難認為有理由，應予駁回。
四、據上論斷，應依刑事訴訟法第412條，裁定如主文。
中　　華　　民　　國　　96　　年　　 7　　月　　23　　日
            刑事第十一庭　審判長法　官　陳　朱　貴
                                法　官　何　志　通
                                法　官　胡　文　傑
上列正本證明與原本無異。
不得再抗告。
                                書記官  陳　文  琴
中　　華　　民　　國　　96　　年　　7　　月　　24　 　日
